臺灣基隆地方法院刑事判決　　　　　　　　　　　　　　九十三年度訴字第四五號
　　公　訴　人　臺灣基隆地方法院檢察署檢察官
　　被　　　告　戊○○　男　三.
　　　　　　　　丙○○　男　三.
右列被告因恐嚇取財等案件，經檢察官提起公訴（九十二年度偵字第三八０六號、四
一三一號），本院判決如左︰
    主    文
戊○○共同連續意圖為自己不法之所有，以恐嚇使人將本人之物交付，累犯，處有期
徒刑壹年陸月。扣案之鐵絲條壹支、鐵鎚壹把、黑色手套壹雙、螺絲起子貳支、Ｔ型
扳手參支、拔釘器壹支及美工刀壹支均沒收。
丙○○部分公訴不受理。
    事    實
一、戊○○曾於民國八十八年間，因違反毒品危害防制條例案件，經本院先後判處有
    期徒刑四月及七月確定，於九十年八月一日縮短刑期而執行完畢，仍不知悔改，
    復與甲○○（業經臺灣桃園地方法院判處有期徒刑三年）共同意圖為自己不法之
    所有，並基於概括犯意，持甲○○所有，客觀上足以對人之生命、身體構成威脅
    之兇器Ｔ型扳手三支、螺絲起子二支、鐵鎚一把及戊○○單獨持其所有之兇器拔
    釘器一支或美工刀一支，於附表所載時地，連續竊取丁○○等人財物後，再由甲○○、戊○○打電話，以加害財產之惡害通知附表所載丁○○等人，使渠等心生
    畏懼，其中丁○○、盧佩珊、蔡耿旭等人更因而心生畏懼而交付財物，戊○○再
    提款朋分。嗣為警循線查獲，除扣得上開兇器外，另扣得甲○○所有，供犯罪所
    用之鐵絲條一支及黑色手套一雙。
二、案經丁○○、盧佩珊、蔡耿旭、己○○、乙○○、辛○○、庚○○及壬○○訴由
    基隆市警察局第二分局報請臺灣基隆地方法院檢察署檢察官偵查起訴。
    理    由
甲、有罪部分（即被告戊○○部分）：
　一、訊據被告戊○○除否認附表編號四、五、六號於甲○○竊盜時在場把風之事實
  　　外，餘均坦承不諱。惟其否認部分則於其拘提到案時供承：「這些犯行我都有
    　做，沒錯。」（本院九十三年三月十一日筆錄），本院最後審理中亦供稱：對
      檢察官起訴事實沒有意見（本院九十三年六月一日筆錄），及於檢察官偵查中
      經質以：「第六、七、八件（本院按即本判決書附表編號四、五、六號）？」
      答：「卷宗內所載內容是正確的。」（三八０六號偵查卷一五七頁），核與證
      人甲○○於檢察官偵查中亦供證：分工表內容沒有錯（同偵查卷一六六頁）相
      符，故本院認定被告戊○○確與甲○○共為附表所載編號一至六號之犯行。此
      外，附表所示事實並經被害人丁○○、盧佩珊、蔡耿旭、己○○、乙○○、辛○○、庚○○及壬○○指訴在卷，且有贓物領據，中國農民銀行存摺影本及客
      戶歷史檔交易明細，0000000000號行動電話通聯記錄附卷可稽，復
      有於被告戊○○住處扣得甲○○所有之Ｔ型扳手三支、螺絲起子二支、鐵絲
　　　條一支等物之照片在卷可按，均足徵其自白與事實相符，犯行堪以認定，應依
　　  法論科。
　二、查Ｔ型扳手、螺絲起子、鐵鎚、拔釘器及美工刀，均屬鐵製品，客觀上足以對
  　　人之生命、身體構成威脅，顯屬兇器無疑。被告戊○○單獨或夥同甲○○持上
      開兇器竊取被害人屬於動產之財物，並意圖為自己不法之所有，以加害財產之
      事恐嚇他人，使渠等心生畏懼而使人將本人之物交付（或未交付），其所犯法
　　　條均詳如附表所載。檢察官雖認被告戊○○尚犯刑法第三百二十一條第一項第
　　　四款結夥三人以上之加重竊盜罪，然被告戊○○、丙○○及證人甲○○均否認
  　　丙○○參與本案竊盜行為（丙○○並經本院判決公訴不受理，詳後述），故本
    　院認定被告丙○○均未「到場」實行竊盜行為，不得計入結夥竊盜之人數，而
      被告戊○○亦因而不另構成結夥三人以上之加重竊盜罪，合併敘明。被告戊○○與甲○○間互有犯意聯絡及行為分擔，均屬共同正犯。被告戊○○所犯上開
      刑法第三百二十一條第一項第三款攜帶兇器竊盜罪及刑法第三百四十六條第一
      項恐嚇取財罪（及刑法第三百四十六條第三項第一項恐嚇取財未遂罪），各時
      間緊接，所犯構成要件相同罪名，顯係基於概括犯意反覆為之，為連續犯，各
      應論以刑法第三百二十一條第一項第三款之攜帶兇器竊盜罪及刑法第三百四十
      六條第一項之恐嚇取財罪，並加重其刑。所犯上開二罪復有方法結果之牽連關
      係，應從較重之恐嚇取財罪處斷。被告戊○○有如事實欄所載犯罪科刑及執行
      完畢情形，有臺灣高等法院全國被告前案紀錄表存卷可參，其於有期徒刑執行
      完畢後五年內再犯法定本刑為有期徒刑以上之刑之上開罪名，為累犯，應遞加
      重其刑。爰審酌其素行不端，已如前述，犯罪危害社會秩序及被害人財產法益
      非輕，犯罪後坦承犯行，尚有悔意等一切情狀，量處如主文所示之刑。扣案之
      Ｔ型扳手三支、螺絲起子二支、黑色手套一雙、鐵鎚一把、鐵絲條一支為共犯
      甲○○所有，未扣案之拔釘器一支及美工刀一支為被告戊○○所有，且均供犯
      罪所用，為戊○○及甲○○分別供承在卷，均依法宣告沒收。
乙、不受理部分（即被告丙○○部分）：
　一、公訴意旨如起訴書被告丙○○部分所載（如附件）。
　二、按同一案件繫屬於有管轄權之數法院者，由繫屬在先之法院審判之。依上開規
  　　定不得為審判之法院，應諭知不受理之判決，刑事訴訟法第八條、第三百零三
    　條第七款規定甚明。所謂「同一案件」，係指被告同一及犯罪事實同一。而犯
　 　 罪事實同一，包含法律上同一之事實，亦即實質上或裁判上一罪，其基本事實
      雖然有異，而在實體法上為一罪，其在法律上之事實亦為一個，且有不可分性
      ，檢察官雖就其一部起訴，其效力即及於全部，仍不失為同一案件。
　三、查被告丙○○因於九十二年三月四日所為竊盜案件，經臺灣士林地方法院檢察
　　　署檢察官聲請簡易判決處刑（與起訴有同一效力），並於九十二年十一月十八
  　　日繫屬臺灣士林地方法院，該法院並改為通常程序審理，此有聲請簡易判決處
    　刑書、臺灣高等法院被告全國前案記錄表及臺灣士林地方法院九十二年度易字
      第八０四號判決書（判處被告丙○○有期徒刑一年，尚未確定）在卷足憑。本
      件檢察官所指同一被告丙○○係自九十二年五月十三日起連續為竊盜行為，與
      上開原聲請簡易判決處刑竊盜犯行相距僅二個月餘，時間至為緊接，所犯基本
      構成要件復屬相同，顯係連續犯，屬裁判上一罪。而本件檢察官於九十三年一
      月六日起訴被告丙○○所涉犯之竊盜罪及牽連之恐嚇取財罪部分，並於九十三
      年一月十四日繫屬本院，有起訴書及函片日期記載可查，如上所述，均為前案
      起訴效力所及，具有不可分性，為法律上同一事實之案件，應由繫屬在先之臺
      灣士林地方法院審判，檢察官仍誤向本院起訴即有未合，揆諸前揭說明，自應
      諭知不受理之判決。
據上論斷，應依刑事訴訟法第二百九十九條第一項前段、第三百零三條第七款，刑法
第二十八條、第五十六條、第三百二十一條第一項第三款、第三百四十六條第一項、
第五十五條、第四十七條、第三十八條第一項第二款，罰金罰鍰提高標準條例第一條
前段判決如主文。
本案經檢察官張志明到庭執行職務。
中　　　華　　　民　　　國　　九十三　　年　　　六　　　月　　 十五 　　日
                                臺灣基隆地方法院刑事第一庭
                                      審判長法  官  邱志平
                                      　　　法　官　蔡岱霖
                                      　　　法　官  劉桂金
右正本證明與原本無異。
對於本件判決如有不服，應於收受送達後十日內，向本院提出上訴書狀，上訴於臺灣
高等法院，並按他造當事人之人數附具繕本。
                                        　　書記官  彭淑芳
中　　　華　　　民　　　國　　九十三　　年　　　六　　　月　　十五　　日
附錄論罪法條：
刑法第三百四十六條第一項意圖為自己或第三人不法之所有，以恐嚇使人將本人或第
三人之物交付者，處六月以上五年以下有期徒刑，得併科一千元以下罰金。
附表：
┌──┬─────┬─────┬───────────────┬────┐
│編號│時間　　　│地點　　　│犯罪方法、所得財物及被害人　　│所犯法條│
├──┼─────┼─────┼───────────────┼────┤
│一　│九十二年五│基隆市復興│由甲○○先持事實欄所載兇器竊取│刑法第三│
│    │月十三日二│路、德安街│丁○○所有之車號九Ｋ∣五八七號│百二十一│
│    │十三時許  │口        │自小客車及車上女用皮鞋後，再撥│條第一項│
│    │          │          │打丁○○之行動電話，並以加害財│第三款、│
│    │          │          │產之惡害通知丁○○而強索新台幣│刑法第三│
│    │          │          │五萬元，使丁○○心生畏懼而匯款│百四十六│
│    │          │          │一萬元至甲○○指定之帳戶，由柯│條第一項│
│    │          │          │建業提款朋分。                │        │
├──┼─────┼─────┼───────────────┼────┤
│二　│九十二年六│臺北士林區│甲○○持事實欄所載兇器竊取盧佩│刑法第三│
│    │月一日左右│堤防道路附│珊所有，由陳文通使用之車號ＤＵ│百二十一│
│    │          │近        │∣五九六九號自小客車及車上之眼│條第一項│
│    │          │　　　　　│鏡、光碟，再撥打盧佩珊之家用電│第三款、│
│    │          │　　　　　│話，以加害財產之惡害通知盧佩珊│刑法第三│
│    │          │　　　　　│而強索五萬元，使盧佩珊心生畏懼│百四十六│
│    │          │　　　　　│而匯款一萬元至甲○○指定之帳戶│條第一項│
│    │          │　　　　　│中，再由戊○○提款朋分。      │        │
├──┼─────┼─────┼───────────────┼────┤
│三　│九十二年六│基隆市東明│由戊○○把風，甲○○持事實欄所│刑法第三│
│　　│月二日　　│路六十二巷│載兇器下手竊取蔡耿旭所有之車號│百二十一│
│　　│　　　　　│附近　　　│ＳＱ∣五九七五號自小客車及車上│條第一項│
│    │          │          │之音響器材一批，甲○○並撥打蔡│第三款、│
│    │          │          │耿旭之家用電話及以加害財產之惡│刑法第三│
│    │          │          │害通知蔡耿旭，使蔡耿旭心生畏懼│百四十六│
│    │          │          │而匯款三萬元至甲○○指定之帳戶│條第一項│
│    │          │          │中，再由戊○○提款朋分。      │        │
├──┼─────┼─────┼───────────────┼────┤
│四　│九十二年六│基隆市教忠│由戊○○把風，甲○○持事實欄所│刑法第三│
│    │月三日六時│街一帶    │載兇器竊取己○○所有之車號ＨＭ│百二十一│
│    │四十分許  │          │∣五六八一號自小客車得手，柯建│條第一項│
│    │　　　　　│　　　　　│業並撥打己○○之家用電話及以加│第三款、│
│    │          │          │害財產之惡害通知己○○，欲使連│刑法第三│
│    │          │          │雪鳳心生畏懼，惟己○○並未匯款│百四十六│
│　　│　　　　　│　　　　　│。                            │條第三項│
│    │          │          │　　　　　                    │、第一項│
├──┼─────┼─────┼───────────────┼────┤
│五　│九十二年六│基隆市暖暖│由戊○○把風，甲○○持事實欄所│刑法第三│
│　　│月十二日七│國中前    │載兇器竊取乙○○所有之車號Ｋ九│百二十一│
│　　│時許      │          │∣一七二號自小客車得手，二人並│條第一項│
│    │          │          │撥打乙○○之家用電話而以加害財│第三款、│
│    │          │          │產之惡害通知乙○○，使乙○○心│刑法第三│
│    │          │          │生畏懼，惟乙○○並未匯款。    │百四十六│
│    │          │          │                              │條第三項│
│    │          │          │                              │、第一項│
├──┼─────┼─────┼───────────────┼────┤
│六　│九十二年六│基隆市暖暖│由戊○○把風，甲○○持事實欄所│刑法第三│
│　　│月十二日七│國中前    │載兇器竊取辛○○所有之車號一二│百二十一│
│　　│時許      │          │九０∣ＦＭ自小客車得手，撥打黃│條第一項│
│    │          │          │吳洪之家用電話而以加害財產之惡│第三款、│
│    │          │          │害通知辛○○，使辛○○心生畏懼│刑法第三│
│    │          │          │，惟辛○○並未匯款。          │百四十六│
│    │          │          │                              │條第三項│
│    │          │          │                              │、第一項│
├──┼─────┼─────┼───────────────┼────┤
│七　│九十二年十│基隆市中和│戊○○單獨持拔釘器之兇器竊取黃│刑法第三│
│　　│月間某日凌│路一六八巷│永火所有之車號ＭＫ∣四八四六號│百二十一│
│    │晨三時許  │十三弄十四│自小客車及車上之男用內褲及夾克│條第一項│
│    │        　│號前      │一批                          │第三款  │
├──┼─────┼─────┼───────────────┼────┤
│八　│九十二年十│基隆市平二│戊○○持美工刀一把之兇器竊取黃│刑法第三│
│　　│一月十五日│路附近    │美鑾所有之車號三七二二∣ＦＭ號│百二十一│
│　　│凌晨二時至│          │自小客車上之衣物一批          │條第一項│
│　　│三時許    │          │                              │第三款  │
└──┴─────┴─────┴───────────────┴────┘
